臺灣臺北地方法院民事裁定
111年度重勞訴字第57號
原      告  涂昭賢  

上列原告與被告國泰世華銀行股份有限公司人力資源部間請求損
害賠償等事件，本院裁定如下：
    主  文
一、原告之訴駁回。
二、訴訟費用由原告負擔。
　　理  由
一、按因性別工作平等之違反、就業歧視、職業災害、工會活動
    與爭議行為、競業禁止及其他因勞動關係所生之侵權行為爭
    議，係屬勞動事件法所稱勞動事件；有關勞動事件之處理，
    依勞動事件法之規定，同法未規定者，適用民事訴訟法及強
    制執行法之規定；勞動事件，於起訴前，應經法院行勞動調
    解程序；前項事件當事人逕向法院起訴者，視為調解之聲請
    ，勞動事件法第2條第1項第3款、第15條、第16條第1項、第
    2項定有明文。次按因財產權事件聲請調解，應依民事訴訟
    法第77條之20第1項規定繳納聲請費，此為必須具備之程式
    。又原告之訴，有民事訴訟法第249條第1項所列各款情形之
    一，依其情形可以補正，經審判長定期間命其補正而不補正
    者，法院應以裁定駁回之；以起訴視為調解之聲請，而有聲
    請有其他不合法之情形者，應改分為勞動訴訟事件後，依民
    事訴訟法第249條第1項規定，駁回原告之訴，民事訴訟法第
    249條第1項、勞動事件審理細則第18條第1項第2款、第2項
    定有明文。
二、經查，原告起訴主張其受僱於被告，因被告發公文內容與事
    實不符、流程不合法、原告不須受公司人評會管制等節，請
    求被告給付侵害名譽之損害賠償新臺幣（下同）4億3,255萬
    8,000元，嗣擴張請求金額為4億4,321萬2,200元，核屬勞動
    事件法第2條第1項第3款所定勞動事件。又原告未提出事證
    釋明本件有勞動事件法第16條第1項所列例外情形，亦未見
    兩造曾經法定調解機關調解未成立之資料，揆諸前揭說明，
    應視為勞動調解程序之聲請，其未繳納調解聲請費，經本院
    於民國111年9月5日裁定命原告於裁定送達後5日內補正，此
    項裁定已於111年9月8日送達原告，有送達回證在卷可稽（
    見本院卷第277頁）。然原告逾期迄未補正，有本院繳費資
    料明細、繳費狀況答詢表及多元化案件繳費查詢清單附卷可
    查，其訴尚非合法，應予駁回。
三、依勞動事件審理細則第18條第1項第2款、第2項，勞動事件
    法第15條，民事訴訟法第249條第1項第6款、第95條、第78
    條，裁定如主文。　　　　　　　　
中　　華　　民　　國　　111 　年　　9 　　月　　27　　日
                  勞動法庭    法　官  　梁夢迪　　　　
以上正本係照原本作成。
如不服本裁定應於送達後10日內向本院提出抗告狀，並繳納抗告
費新臺幣1,000元。
中　　華　　民　　國　　111 　年　　9 　　月　　27　　日
                              書記官　　程省翰